# 请教陈版主，关于外币实收资本汇率变动的问题

提问人：Summer20180808 时间：2019-09-04 21:41:09
陈版主您好！
A公司以 100 万美元投资成立 B公司，B公司以人民币记账，出资时的美元对人民币汇率为 6.8。几年后，B 公司自主清算注销 (非破产清算)，假设清算完后资产只有银行存款人民币 693 万元，没有负债，权益为实收资本人民币 680 万元、未分配利润人民币 13 万元。B 公司将 13 万作为股息进行分配，与实收资本 680 万元一起兑换成美元转给 A公司，这时美元对人民币的汇率为 6.3。
请问 A 公司单家报表中对于收到的 110 万美元（693/6.3），超过投资成本 100 万美元的 10 万美元，其中 2.06 万美元（13/6.3）作为股利入账，另外的 7.94万美元怎么入账呢？有相关的准则依据参考吗？

回答人：chenyiwei
该 10 万美元对A 而言都是投资收益。其中 2.06 万美元为股利收益，其余为处置股权损益。